臺灣高等法院高雄分院刑事判決　　　　 94年度上訴字第529號
上　訴　人　臺灣高雄地方法院檢察署檢察官
被　　　告　甲○○
上列上訴人因被告違反槍砲彈藥刀械管制條例案件，不服臺灣高
雄地方法院94年訴字第127 號中華民國94年2 月17日第一審判決
（起訴案號：臺灣高雄地方法院檢察署93年度偵字第11840 號、
93年度偵字第23496 號），提起上訴，本院判決所下：
     主  文
原判決撤銷。
甲○○未經許可，持有其他可發射子彈具有殺傷力之改造手槍，
累犯，處有期徒刑貳年，併科罰金新臺幣貳拾萬元，罰金如易服
勞役，以罰金總額與陸個月之日數比例折算。
扣案如附表壹編號一至五之物均沒收。
     事  實
一、甲○○前於民國87年間因贓物案件，經原法院以87年度少連
    訴字第93號判決判處有期徒刑6 月確定，於88年8 月6 日徒
    刑執行完畢。詎猶不知悔改，明知未經許可，不得持有可發
    射子彈具有殺傷力之各式槍砲，竟未經許可，基於概括犯意
    ：（一）先自90間某日起，持有具殺傷力12ＧＡＵＧＥ制式
    霰彈1 顆，嗣於93年6 月10日上午6 時10分許，為警持高雄
    地方法院法官所核發之搜索票，在高雄縣大社鄉○○路40之
    6 號搜獲；（二）復於93年6 月上旬某日起，持有具殺傷力
    之仿ＢＥＲＴＴＡ廠84型半自動手槍之改造手槍1 枝、仿德
    林吉雙管手槍之改造手槍1 枝、仿ＦＮ廠半自動改造手槍1
    枝、由金屬玩具彈殼加裝直徑8 ．62ｍｍ金屬彈頭改造而成
    具殺傷力改造子彈1 顆（已經實際試射）、由玩具金屬彈殼
    加裝直徑約6 ｍｍ鋼珠之具殺傷力改造子彈2 顆（已試射1
    顆），嗣於93年11月19日下午10時30分，因甲○○為阻止其
    妹妹林依伶與其女友楊慧瑤之爭執，乃持前開仿ＢＥＲＴＴ
    Ａ廠84型半自動改造手槍之改造手槍抵住其妹林依伶之脖子
    ，嗣後經林依伶報案，為警於同日下午11時50分許，在上址
    當場查獲。
二、案經高雄縣政府警察局仁武分局報請台灣高雄地方法院檢察
    署檢察官偵查起訴。
    理  由
一、右揭犯罪事實，業據被告於本院審理時坦承不諱，核與證人
    林依伶、楊慧瑤、方舜興之證述情節相符（當事人對於上開
    被告以外之證人於審判外之陳述，在審判程序中同意作為證
    據，本院審酌陳述作成時之情況，認為適當，自得為證據。
    ），且有高雄縣政府警察局仁武分局搜索筆錄、扣押筆錄、
    扣押物品目錄表各2 份及照片19張及附表一、二所示之槍、
    彈扣案可資佐證，又扣案附表一編號1 所示霰彈1 顆，經送
    內政部警政署刑事警察局鑑定結果，認係12ＧＡＵＧＥ制式
    霰彈；扣案如附表一編號2 至4 所示槍枝3 枝經送內政部警
    政署刑事警察局鑑定結果，認改造貝瑞塔手槍1 支（槍枝管
    制編號：0000000000）係仿ＢＥＲＴＴＡ廠８４型半自動手
    槍製造之玩具手槍、改造海盜式掌心雷手槍1 支（槍枝管制
    編號：0000000000）係仿德林吉雙管手槍製造之玩具手槍、
    改造模型手槍1 支（槍枝管制編號：0000000000）係仿ＦＮ
    廠半自動手槍製造之玩具手槍換裝土造金屬槍管改造而成之
    改造手槍；又上揭掌心雷手槍槍管中之子彈1 顆，認係由金
    屬玩具彈殼加裝直徑8.62ｍｍ金屬彈頭改造而成之改造子彈
    1 顆（已試射），附表一編號5 所示之子彈2 顆（已試射1
    顆），認均係由玩具金屬彈殼加裝直徑約6 ｍｍ鋼珠改造而
    成之改造子彈均具殺傷力，分別有內政部警政署刑事警察局
    93年7 月9 日刑鑑字第0930123097號槍彈鑑定書、94年1 月
    4 日刑鑑字第0930234656號槍彈鑑定書各1 份附卷可稽，足
    認被告前揭自白核與事實相符，堪可採為論罪科刑之依據。
    綜上，本件事證明確，被告犯行，洵堪認定。
二、按槍砲彈藥刀械管制條例業已於94年1 月26日公布，並自同
    年月28日生效，該條例修正前第11條第4 項「未經許可，持
    有、寄藏或意圖販賣而陳列第4 條第1 項第1 款所定其他可
    發射金屬或子彈具有殺傷力之各式槍砲者，處以年1 年以上
    7 年以下有期徒刑，併科新台幣7 百萬元以下罰金」之規定
    ，業經移列至修正後槍砲彈藥刀械管制條例第8 條第4 項，
    且法定行係由「1 年以上7 年以下有期徒刑，併科新台幣7
    百萬元以下罰金」修正為「處3 年以上10年以下有期徒刑，
    併科新臺幣7 百萬元以下罰金」，則修正後之法定本刑重於
    修正前之法定本刑，是被告行為後，法律已有變更，比較新
    舊法結果，以舊法刑度較輕有利於被告，依刑法第2 條第1
    項但書之規定，應適用修正前之槍砲彈藥刀械管制條例第11
    條第4 項及第12條第4 項之規定處罰。是核被告所為就犯罪
    事實一（一）持有具殺傷力之12ＧＡＵＧＥ制式霰彈1 顆之
    犯行，係犯修正前槍砲彈藥刀械管制條例第12條第4 項未經
    許可持有具有殺傷力之制式子彈罪；就犯罪事實一（二）持
    有具殺傷力之仿ＢＥＲＴＴＡ廠84型半自動手槍之改造手槍
    1 枝、仿德林吉雙管手槍之改造手槍1 枝、仿ＦＮ廠半自動
    手槍之改造手槍1 枝、由金屬玩具彈殼加裝直徑8.62ｍｍ金
    屬彈頭改造而成具殺傷力改造子彈1 顆、由玩具金屬彈殼加
    裝直徑約6 ｍｍ鋼珠之具殺傷力改造子彈2 顆之犯行，係犯
    修正前槍砲彈藥刀械管制條例第11條第4 項未經許可持有可
    發射子彈具有殺傷力之改造手槍罪及同條例第12條第4 項之
    未經許可持有具有殺傷力之改造子彈罪。被告先後2 次未經
    許可持有具有殺傷力之子彈犯行，時間緊接、方法相同，所
    犯又係犯罪構成要件相同之罪，顯係基於概括之犯意反覆為
    之，為連續犯，應依刑法第56條規定，論以未經許可持有具
    有殺傷力之子彈罪。又被告以一個持有之行為而觸犯未經許
    可持有可發射子彈具有殺傷力之改造手槍罪及未經許可持有
    具有殺傷力之子彈罪，係想像競合犯，依刑法第55條規定，
    從一重之未經許可持有其他可發射子彈具有殺傷力之改造手
    槍罪處斷。查被告前於87年間因贓物案件，經原法院以87年
    度少連訴字第93號判決判處有期徒刑6月確定，於88年8 月6
    日徒刑執行完畢等情，此有台灣高等法院被告全國前案記錄
    表、台灣高雄地方法院檢察署刑案資料查註記錄表各1 紙在
    卷可憑，其於5 年內再犯本件最重本刑為有期徒刑以上之罪
    ，為累犯，應依刑法第47條之規定，加重其刑。
三、原審據以論罪科刑，原非無見。惟查如附表一編號六所示之
    子彈2 顆，其中1 顆既經認定不具殺傷力，有上開刑事警察
    局鑑定書在卷可證，而另1 顆則未鑑定，自不能證明其具有
    殺傷力。原判決認上開子彈2 顆均屬違禁物而予宣告沒收，
    即有未合。檢察官上訴意旨以被告尚於94年2 月1 日下午5
    時15分許，在高雄市○○路與鼎山街口之「家樂福量販店」
    停車場涉嫌販賣槍枝及子彈予孫祥軒，涉有販賣、持有改造
    玩具手槍、子彈之犯行部分未及審判云云，指摘原判決不當
    ，雖無理由（理由詳後），惟原判決既有上開可議之處，自
    屬無可維持，仍應由本院將原判決予以撤銷改判。爰審酌被
    告未經許可持有改造手槍及子彈，造成槍枝泛濫危害社會安
    全之危險性，然其持有時間非長，且並未持前揭槍枝、子彈
    另犯他罪，又念其年紀尚輕，一時失慮，犯後坦承犯行，犯
    後態度堪認良好等一切情狀，量處如主文所示之刑，並就罰
    金部分諭知易服勞役之折算標準。另扣案附表一編號2 至4
    所示槍枝3 枝經送內政部警政署刑事警察局鑑定結果，認編
    號2 改造貝瑞塔手槍1 支（槍枝管制編號：0000000000）係
    仿ＢＥＲＴＴＡ廠84型半自動手槍製造之玩具手槍，車通金
    屬槍管內阻鐵並換裝土造金屬槍機改造而成之改造手槍，槍
    械機能良好，可供擊發適用子彈使用，認具殺傷力；編號3
    改造海盜式掌心雷手槍1 支（槍枝管制編號：0000000000）
    係仿德林吉雙管手槍製造之玩具手槍，車通上槍管內阻鐵並
    加裝金屬襯管、換裝土造金屬擊錘並將下槍管封死改造而成
    之改造手槍（槍管內具子彈1 顆），槍械機能良好，可供擊
    使用，認具殺傷力；編號四改造模型手槍1 支（槍枝管制編
    號：0000000000）係仿ＦＮ廠半自動手槍製造之玩具手槍換
    裝土造金屬槍管改造而成之改造手槍，槍械機能良好，可供
    擊發適用子彈使用，認具殺傷力，有內政部警政署刑事警察
    局93年1 月4 日刑鑑字第0930234656號槍彈鑑定書1 份在卷
    可按。另附表一編號1 霰彈1 顆，經送前開刑事警察局鑑定
    結果，認係12ＧＡＵＧＥ制式霰彈，具殺傷力，有前揭刑事
    警察局93年7 月9 日刑鑑字第0930123097號槍彈鑑定書附卷
    ；又附表一編號5 之子彈1 顆，認係由金屬玩具彈殼加裝直
    徑8.62ｍｍ金屬彈頭改造而成之改造子彈，經實際試射1 顆
    ，剩1 顆可擊發，認具殺傷力，均屬違禁物，不問屬於犯人
    與否，應依刑法第38條第1 項規定宣告沒收。另扣案13顆子
    彈如附表一編號6 所示之子彈2 顆，認均係由玩具金屬彈殼
    加裝直徑9.48ｍｍ鋼珠改造而成之改造子彈，其中1 顆不具
    殺傷力，另1 顆未試射，但不能證明有殺傷力，有前揭刑事
    警察局93年1 月4 日刑鑑字第0930234656號槍彈鑑定書在卷
    可憑。如附表二所示等物，均不具殺傷力（理由詳如附表二
    所示），亦分別有前開鑑定書2 份可稽，是該扣案槍枝、子
    彈及其他物品並具殺傷力，而已試射部分，非屬違禁物，應
    不予宣告沒收，附此敘明。
四、移送併辦（94年偵字第3575號）意旨略以：被告又於94年2
    月1 日下午5 時15分許在高雄市○○路與鼎山街口之「家樂
    福量販店」停車場販賣手槍、子彈與孫祥軒，涉有販賣、持
    有玩具手槍、子彈之犯行，與上開起訴部分有連續關係，應
    一併審究云云。訊據被告因坦承在上開時地與力昶豪、周淑
    芬同在車上，並由二佰即張應賜將槍彈丟進車內，然後由孫
    祥軒自行上車取該槍彈不諱。惟否認持有及販賣槍彈與孫祥
    軒，辯稱：其不認識孫祥軒，係孫某找力昶豪要買槍，力昶
    豪告知其事，伊即與力某一起找張應賜等語。查依證人力昶
    豪、孫祥軒、張應賜在檢察官偵查中所證，係孫祥軒找力昶
    豪欲買槍，力某再找被告，由被告陪力某去找二佰即張應賜
    代買上開槍彈（查扣之玩具手槍經鑑定結果，認不具殺傷力
    ，故無持有、販賣槍枝問題），足證被告縱有持有或販賣上
    開子彈，係出於力昶豪之提議，臨時起意所為，自屬另行起
    意，與上開有罪部分並非出於概括犯意，無連續關係可言，
    非檢察官起訴效力所及，本院無從審究、應由檢察官另行偵
    辦。
據上論斷，應依刑事訴訟法第369 條第1 項前段、第364 條、第
299 條第1 項前段，修正前槍砲彈藥刀械管制條例第11條第4 項
、第12條第4 項，刑法第11條前段、第2 條第1 項但書、第55條
、第47條、第42條第2 項、第38條第1 項第1 款，罰金罰鍰提高
標準條例第2 條，現行法規所定貨幣單位折算新臺幣條例第2 條
，判決如主文。
本案經檢察官王登榮到庭執行職務。
中　　華　　民　　國　　94　　年　　6 　　月　　22　　日
                  刑事第九庭    審判長法　官  張明振
                                      法　官  任森銓
                                      法　官  郭玫利
以上正本證明與原本無異。
如不服本判決應於收受本判決後10日內向本院提出上訴書狀，其
未述上訴理由者，並得於提起上訴後10日內向本院補提理由書
狀（均須按他造當事人之人數附繕本)「 切勿逕送上級法院」。
中　　華　　民　　國　　94　　年　　6 　　月　　24　　日
                    　　　            書記官  林淑敏
適用法條：
修正前槍砲彈藥刀械管制條例第12條第4 項
未經許可，持有、寄藏或意圖販賣而陳列子彈者，處5 年以下有
期徒刑，併科新台幣3百萬元以下罰金。
修正前槍砲彈藥刀械管制條例第11條第4項
未經許可，持有、寄藏或意圖販賣而陳列第1 項所列槍砲者，處
1年以上7年以下有期徒刑，併科新臺幣7百萬元以下罰金。
附表一：
┌──┬─────────────┬──────────────┐
│編號│品名、數量　　　　　　　　│備註　　　　　　　　　　　　│
├──┼─────────────┼──────────────┤
│1   │霰彈1 顆　　　　　　　　　│認係12GAUGE制式霰彈，認具殺 │
│　　│　　　　　　　　　　　　　│傷力。　　　　　　　　　　　│
├──┼─────────────┼──────────────┤
│2   │改造貝瑞塔手槍1 支　　　　│係仿BERTTA廠84型半自動手槍製│
│　　│（槍枝管制編號0000000000）│造之玩具手槍車通金屬槍管內阻│
│　　│　　　　　　　　　　　　　│鐵並換裝土造金屬槍機改造而成│
│　　│　　　　　　　　　　　　　│之改造手槍，槍械機能良好，可│
│　　│　　　　　　　　　　　　　│供擊發適用子彈使用，認具殺傷│
│　　│　　　　　　　　　　　　　│力。　　　　　　　　　　　　│
├──┼─────────────┼──────────────┤
│3   │改造海盜式掌心雷手槍1 支　│係仿德林吉雙管手槍製造之玩具│
│　　│（槍枝管制編號0000000000）│手槍車通上槍管內阻鐵並加裝金│
│　　│　　　　　　　　　　　　　│屬襯管、換裝土造金屬擊錘並將│
│　　│　　　　　　　　　　　　　│下槍管封死改造而成之改造手槍│
│　　│　　　　　　　　　　　　　│（槍管內具子彈1 顆），槍械機│
│　　│　　　　　　　　　　　　　│能良好，可供擊使用，認具殺傷│
│　　│　　　　　　　　　　　　　│力。                    　　│
├──┼─────────────┼──────────────┤
│4   │改造模型手槍1 支　　　　　│係仿FN廠半自動手槍製造之玩具│
│　　│（槍枝管制編號0000000000）│手槍換裝土造金屬槍管改造而成│
│　　│　　　　　　　　　　　　　│之改造手槍，槍械機能良好，可│
│　　│　　　　　　　　　　　　　│供擊發適用子彈使用，認具殺傷│
│　　│　　　　　　　　　　　　　│力。　　　　　　　　　　　　│
├──┼─────────────┼──────────────┤
│5   │子彈1 顆　　　　　　　　　│認係由金屬玩具彈殼加裝直徑約│
│    │                          │6mm 金屬彈頭改造而成之改造子│
│    │                          │彈，經實際試射，可擊發，認具│
│    │                          │殺傷力。（試射1 顆，剩1 顆）│
│    │                          │                            │
├──┼─────────────┼──────────────┤
│6   │子彈2 顆        　　　　　│認均係由直徑9.94mm、長度17.5│
│　　│　　　　　　　　　　　　　│0mm玩具金屬彈殼加裝直徑9.48m│
│　　│　　　　　　　　　　　　　│m金屬彈頭（採樣1 顆測量）改 │
│　　│　　　　　　　　　　　　　│造而成之改造子彈，採樣1 顆試│
│　　│　　　　　　　　　　　　　│射，無法擊發，認不具殺傷力。│
└──┴─────────────┴──────────────┘
附表二：
┌──┬─────────────┬──────────────┐
│編號│品名、數量　　　　　　　　│備註　　　　　　　　　　　　│
├──┼─────────────┼──────────────┤
│ 1  │改造手槍2 枝　　　　　　　│　　　　　　　　　　　　　　│
│　　├─────────────┼──────────────┤
│　　│（一）其中1 枝：　　　　　│認係由仿Deeringer雙管手槍製 │
│　　│（槍枝管制編號0000000000號│造之金屬玩具手槍，車通上槍管│
│　　│ ） 　　　　　　　　　　　│內阻鐵並加裝一內徑約6mm之金 │
│　　│　　　　　　　　　　　　　│屬改造而成之改造手槍，經檢視│
│　　│　　　　　　　　　　　　　│，其撞針過短，依現狀，認無法│
│　　│　　　　　　　　　　　　　│供擊發子彈使用，認不具殺傷力│
│　　│　　　　　　　　　　　　　│。　　　　　　　　　　　　　│
│　　├─────────────┼──────────────┤
│　　│（二）其中1 枝：　　　　　│認係仿BERETTA廠半自動手槍製 │
│　　│（槍枝管制編號0000000000號│造之金屬玩具手槍，經檢視，其│
│　　│ ） 　　　　　　　　　　　│槍管內具阻鐵，無法供發射彈丸│
│　　│　　　　　　　　　　　　　│使用，認不具殺傷力。　　　　│
├──┼─────────────┼──────────────┤
│ 2  │子彈6 顆　　　　　　　　　│　　　　　　　　　　　　　　│
│　　├─────────────┼──────────────┤
│　　│（一）其中5 顆：　　　　　│認均係玩具金屬空彈殼　　　　│
│　　├─────────────┼──────────────┤
│　　│（二）其中1 顆：　　　　　│認係由玩具金屬彈殼加裝直徑約│
│　　│　　　　　　　　　　　　　│6mm之鋼珠改造而成之改造子彈 │
│　　│　　　　　　　　　　　　　│，經試射，無法擊發，認不具殺│
│　　│　　　　　　　　　　　　　│傷力。　　　　　　　　　　　│
├──┼─────────────┼──────────────┤
│ 3  │底火83顆　　　　　　　    │　　　　　　　　　　　　　　│
├──┼─────────────┼──────────────┤
│ 4  │蛇刀一把　　　　　　　　　│經本署送驗，非屬槍砲彈藥刀械│
│　　│　　　　　　　　　　　　　│管制條例查禁之刀械　　　　　│
├──┼─────────────┼──────────────┤
│ 5  │藍波刀1把　　　　　　　　 │經本署送驗，非屬槍砲彈藥刀械│
│　　│　　　　　　　　　　　　　│管制條例查禁之刀械　　　　　│
├──┼─────────────┼──────────────┤
│ 6  │子彈11顆　　　　　　　　  │　　　　　　　　　　　　　　│
│　　├─────────────┼──────────────┤
│　　│（一）其中5顆：　　　　　 │認均係由直徑9.94mm、長度19.0│
│　　│　　　　　　　　　　　　　│9mm玩具金屬彈殼加裝直徑9.23m│
│　　│　　　　　　　　　　　　　│m金屬彈頭（採樣1 顆測量）改 │
│　　│　　　　　　　　　　　　　│造而成之改造子彈，採樣2 顆試│
│　　│　　　　　　　　　　　　　│射，均無法擊發，認均不具殺傷│
│　　│　　　　　　　　　　　　　│力。　　　　　　　　　　　　│
│　　├─────────────┼──────────────┤
│　　│（二）其中2 顆：　　　　　│認均係由直徑9.94mm、長度17.5│
│　　│　　　　　　　　　　　　　│0mm玩具金屬彈殼加裝直徑9.48m│
│　　│　　　　　　　　　　　　　│m金屬彈頭（採樣1 顆測量）改 │
│　　│　　　　　　　　　　　　　│造而成之改造子彈，採樣1 顆試│
│　　│　　　　　　　　　　　　　│射，無法擊發，認不具殺傷力。│
│　　├─────────────┼──────────────┤
│　　│（三）其中1 顆：　　　　　│認係距子彈外型之金屬物（可拆│
│　　│　　　　　　　　　　　　　│解）。　　　　　　　　　　　│
│　　├─────────────┼──────────────┤
│　　│（四）其中1 顆：　　　　　│認均係由玩具金屬彈殼加裝直徑│
│　　│　　　　　　　　　　　　　│約7.46mm金屬彈頭改造而成之改│
│　　│　　　　　　　　　　　　　│造子彈，經實際試射，無法擊發│
│　　│　　　　　　　　　　　　　│，認不具殺傷力。　　　　　　│
│　　├─────────────┼──────────────┤
│　　│（五）其中1 顆：　　　　　│認係由直徑8.91mm、長度16.5mm│
│　　│　　　　　　　　　　　　　│彈殼及直徑7.96mm金屬彈頭組合│
│　　│　　　　　　　　　　　　　│而成之土造子彈，經實際試射，│
│　　│　　　　　　　　　　　　　│無法擊發，認不具殺傷力。　　│
│　　├─────────────┼──────────────┤
│　　│（六）其中1 顆：　　　　　│認係由直徑7.52mm、長度15.17m│
│　　│　　　　　　　　　　　　　│m玩具金屬彈殼加裝直徑6.49mm │
│　　│　　　　　　　　　　　　　│金屬彈頭改造而成之改造子彈，│
│　　│　　　　　　　　　　　　　│經實際試射，無法擊發，認不具│
│　　│　　　　　　　　　　　　　│殺傷力。　　　　　　　　　　│
├──┼─────────────┼──────────────┤
│ 七 │空彈殼3 顆　　　　　　　　│認均係玩具金屬彈殼。　　　　│
└──┴─────────────┴──────────────┘
                                                  Ａ
